臺灣高等法院刑事裁定　　　　　　　　　100年度抗字第562號
抗　告　人
即　受刑人　邱泓菖
上列抗告人即受刑人因聲請撤銷緩刑案件，不服臺灣板橋地方法
院，中華民國100 年5 月16日裁定（100 年度撤緩字第54號），
提起抗告，本院裁定如下：
    主  文
抗告駁回。
    理  由
一、原裁定意旨略以：受刑人邱泓菖因竊盜案件，前經臺灣板橋
    地方法院於民國99年6 月21日以99年度簡字第4685號判處拘
    役15日，緩刑2年，並於同年8月19日確定在案。茲查受刑人
    於緩刑期內之99年10月19日故意犯刑法第320條第1項之竊盜
    罪，經臺灣板橋地方法院於100年1月6日以100年度簡字第24
    號刑事判決判處拘役30日，並於100年2月8日確定之事實，
    有上開刑事判決、臺灣高等法院被告前案紀錄表在卷可稽，
    足見受刑人並未因前開緩刑之寬典而有所省悟及警惕，前開
    宣告之緩刑，經核已難收其預期效果，當有執行刑罰之必要
    。從而，檢察官之聲請，核屬允當，受刑人前開緩刑之宣告
    應予撤銷等語。
二、抗告意旨略以：伊是因為長期失業，經濟失去來源，生活困
    頓，始犯下竊盜案件，然事後感到後悔不已，且家中尚有就
    讀國小一年級的女兒需養育，及因積欠銀行信用卡卡債約新
    臺幣（下同）1百多萬元，每月須償還銀行利息8千多元，又
    伊之工作僅是送貨員，月薪2萬6千元，實入不敷出，因而壓
    力導致精神狀況不好，並定期至精神科診所治療，懇請鈞院
    審酌上情，給予幫助云云。
三、惟查：
(一)按受緩刑之宣告，緩刑期內因故意犯他罪，而在緩刑期內受
    6 月以下有期徒刑、拘役或罰金之宣告確定者，足認原宣告
    之緩刑難收其預期效果，而有執行刑罰之必要者，得撤銷其
    宣告，刑法第75條之1第1項第2款定有明文。而緩刑宣告得
    否撤銷，除須符合刑法第75條之1第1項各款之要件外，並採
    裁量撤銷主義，賦予法院撤銷與否之權限，特於第1項規定
    實質要件為「足認原宣告之緩刑難收其預期效果，而有執行
    刑罰之必要」，供作審認之標準，即法官應依職權本於合目
    的性之裁量，妥適審酌被告所犯前後數罪間，關於法益侵害
    之性質、再犯之原因、違反法規範之情節是否重大、被告主
    觀犯意所顯現之惡性及其反社會性等情，是否已使前案原為
    促使惡性輕微之被告或偶發犯、初犯改過自新而宣告之緩刑
    ，已難收其預期之效果，而確有執行刑罰之必要，得撤銷其
    宣告。
(二)抗告人即受刑人邱泓菖前因竊盜案件，經臺灣板橋地方法院
    以99年度簡字第4685號判處拘役15日，並諭知如易科罰金之
    折算標準及緩刑2 年確定在案後，又於緩刑期內再犯罪質相
    同之竊盜案件，經原審法院以100 年度簡字第24號判處拘役
    30日，並諭知如易科罰金之折算標準確定，業如上述。本院
    衡酌緩刑宣告之旨在給予受刑人悔悟自新之機會，其自應於
    緩刑期間內謹守法治，勿蹈法網，恪遵法律，詎受刑人未能
    改過遷善，於前案宣告緩刑確定後再犯後案，足見受刑人法
    治觀念偏差，守法觀念薄弱，並未因前案給予緩刑而知所警
    惕、改過自新，實無從認本件緩刑之宣告得收預期之效果，
    而有賴刑之執行以矯治其反社會性格之必要，自符合刑法第
    75條之1第1項第2款規定，揆諸前揭規定敘明，原審依法撤
    銷其前所受緩刑之宣告，其裁量符合目的性，核無違誤之處
    。至受刑人以悔悟之心、家人或經濟因素為由，亦核與上開
    緩刑宣告應否撤銷之法律上判斷無關，而係檢察官於執行時
    所應考量事項，尚不足為有利於受刑人之論據。綜上，其抗
    告意旨所述，為無理由，應予駁回。
據上論結，應依刑事訴訟法第412 條，裁定如主文。
中    華    民    國   100    年    6     月    8     日
                  刑事第十一庭      審判長法  官  許宗和
                                          法  官  潘進柳
                                          法  官  沈君玲
以上正本證明與原本無異。
不得再抗告。
                                          書記官  彭于瑛
中    華    民    國   100    年    6     月    9     日